臺灣雲林地方法院民事判決　九十三年度親字第二四號
　　原　　　告　丙○○
　　被　　　告　乙○○
　　兼右一被告
　　法定代理人　甲○○　住同右.
右當事人間請求否認子女事件，於九十三年十一月二十二日辯論終結，本院判決如左
：
    主      文
確認被告乙○○非原告丙○○所生之子。
訴訟費用由被告負擔。
    事　　　實
甲、原告方面：
一、聲明：如主文第一項所示。
二、陳述：原告與被告甲○○於民國八十五年一月十八日結婚，婚後彼等因意見不合
    ，被告甲○○於九十二年八月間離家出走，並未履行同居義務，雙方於九十二年
    十月二十九日離婚，婚後亦未往來，因此，小孩乙○○（民國○○○年○月○○
    日生、身分證：Ｚ000000000號）是被告甲○○與第三人所生之子，因
    而，原告在知悉被告乙○○出生情事之一年內，提起本件訴訟等語。
乙、被告方面：
一、聲明：駁回原告之訴。
二、陳述：對於原告主張之上開事實，沒有意見等語。
丙、本院依職權囑託財團法人佛教大林慈濟醫院鑑定原告與被告等人間ＤＮＡ血緣關
    係。
    理　　　由
一、按關於認諾及訴訟上自認或不爭執事實之效力之規定，於第五百八十九條及第五
    九十二條之訴，不適用之；又否認或認領子女，與認領無效或撤銷認領之訴，及
    就母再婚後所生子女確定其父之訴，專屬子女住所地或其死亡時住所地之法院管
    轄。民事訴訟法第五百九十四條、第五百八十九條分別定有明文。本件被告甲○○雖對於乙○○非原告所生之子等事實，不爭執，本院不得據此為其不利之判決
    。又被告乙○○住所地為雲林縣口湖鄉○○村○○鄰○○路九十巷十一號，揆諸
    上開規定，應由本院管轄，首先說明。
二、本件原告主張其與被告甲○○原係夫妻關係，兩造已於九十二年十月二十九日離
    婚，而被告甲○○於離婚前，即離家出走，未與原告履行同居義務，並於九十三
    年八月十三日生下被告乙○○之事實，為被告甲○○所不否認，並有戶籍謄本可
    按，自堪信為真實。又原告主張被告乙○○非自原告受胎所生，亦為被告所不否
    認，且經本院囑託財團法人佛教大林慈濟醫院鑑定原告與被告乙○○間之ＤＮＡ
    血緣關係結果，依據該醫院分析意見為：「根據人類遺傳規律，孩子的基因必然
    來自父母雙方，分折上述Ｄ８Ｓ１１７９、Ｄ２１Ｓ１１、Ｄ１８Ｓ５１、Ｄ３
    Ｓ１３５８、ＶＷＡ、ＦＧＡ、Ｄ５Ｓ８１８、Ｄ１３Ｓ３１７、Ｄ７Ｓ８２０
    等ＳＴＲ基因型檢查結果排除丙○○與乙○○親子關係基因」等情，復有該醫院
    九十二年十月二十五日ＤＮＡ鑑定書乙份可稽。因而，原告主張被告乙○○非其
    所生之子，足信應屬實在。
三、按妻之受胎，係在婚姻關係存續中者，推定其所生子女為婚生子女。前項推定，
    如夫妻之一方能證明妻非自夫受胎者，得於知悉子女出生之日起，一年內提起否
    認之訴，民法第一千零六十三條定有明文。本件被告甲○○受胎生下被告乙○○
    ，其受胎期間，係在原告與被告甲○○婚姻關係存續中，依法應推定乙○○為其
    等之婚生子女。惟被告甲○○受胎懷有被告乙○○時，並未與原告同居，且鑑定
    結果顯示原告與被告乙○○確無親子關係，足見被告乙○○非自原告受胎所生。
    準此，原告於於知悉被告乙○○出生之日起一年內，提起本件訴訟，於法即屬有
    據，應予准許。
四、據上論結，本件原告之訴為有理由，依民事訴訟法第七十八條、第八十五條第一
    項前段，判決如主文。
中　　　華　　　民　　　國　　九十三　　年　　 十二 　　月　　　六　　　日
                                        臺灣雲林地方法院家事法庭
~B法　　　官　林秋火
右為正本係照原本作成。
如對本判決上訴，應於判決送達後二十日內向本院提出上訴狀。（須附繕本，並繳納
上訴裁判費新台幣四千五百元）
中　　　華　　　民　　　國　　九十三　　年　　 十二 　　月　　　六　　　日
~B法院書記官　張瑛瑢
